臺灣士林地方法院刑事判決　　　　　　　　96年度訴字第44號
公　訴　人　臺灣士林地方法院檢察署檢察官
被　　　告　甲○○
選任辯護人　蔡海水律師
上列被告因違反槍砲彈藥刀械管制條例案件，經檢察官提起公訴
（95年度偵字第11091 號），本院判決如下：
    主  文
甲○○未經許可，持有可發射子彈具有殺傷力之改造手槍，處有
期徒刑參年陸月，併科罰金新臺幣拾萬元，罰金如易服勞役，以
新臺幣仟元折算壹日。
扣案如附表編號一、二所示之改造手槍貳枝均沒收。
    事  實
一、甲○○明知可發射子彈具有殺傷力之槍枝及具有殺傷力之子
    彈，係槍砲彈藥刀械管制條例所管制之槍砲、彈藥，非經主
    管機關許可，不得持有。甲○○於民國95年8 月27日在臺北
    縣汐止市金龍湖附近，拾得以塑膠袋包裹之附表編號一、二
    所示具殺傷力之改造手槍2 枝、另以紙包裹之附表編號三所
    示具殺傷力之土造子彈14顆及另不具殺傷力之子彈3 顆（起
    訴書內業載明其中3 顆子彈不具殺傷力，自非起訴範圍）後
    ，竟未經許可，將附表編號三所示具殺傷力之改造子彈14顆
    及其他不具殺傷力之子彈3 顆帶回臺北縣汐止市○○○路2
    巷9號2樓居所存放；將附表編號一所示之改造手槍攜回台北
    縣汐止市○○街341 號1 樓居所藏放；另將附表編號二所示
    之改造手槍以紙包覆，並以塑膠袋裝妥，藏置於台北縣汐止
    市金龍湖畔坡坎下草叢內之隱蔽處，將上述槍彈均置於自己
    實力支配範圍下，未經許可而持有之。經警循線查悉甲○○
    涉嫌持有槍彈，於95年8 月30日就甲○○設於臺北縣汐止市
    ○○○路2 巷9 號2 樓、同縣市○○街341 號1 樓二址居所
    ，聲請搜索票；於95年8 月31日中午12時許，至甲○○位於
    臺北縣汐止市○○○路2 巷9 號2 樓居所搜索，扣得附表編
    號三所示具殺傷力之改造子彈14顆及另3 顆不具殺傷力之子
    彈；並於同日中午12時35分帶同甲○○至台北縣汐止市○○
    街341 號1 樓居所搜索，依甲○○指示於廚房邊置物櫃內扣
    得附表編號一所示改造手槍；另依甲○○供述，於同日晚間
    8 時30分，於金龍湖畔坡坎下草叢中隱蔽處查扣附表編號二
    所示改造手槍，始查知上情。
二、案經臺北市政府警察局大同分局報請台灣士林地方法院檢察
    署檢察官偵查起訴。
    理  由
一、訊據被告甲○○固坦承：於95年8月27日在汐止金龍湖附近
    拾得附表所示具殺傷力之槍枝、子彈及另3顆不具殺傷力之
    子彈後，將拾得之子彈帶回臺北縣汐止市○○○路2巷9號2
    樓居所，另將附表編號一所示槍枝攜回台北縣汐止市○○街
    341號1樓居處藏放之事實，惟矢口否認持有附表編號二所示
    改造槍枝之犯行，辯稱：其未將附表編號二所示改造槍枝帶
    走，僅將之放回草叢內云云。然查：(1)被告坦承持有附表編
    號一、三所示槍彈之事實不諱，並就附表編號二所示改造槍
    枝部分供稱：金龍湖畔起獲之附表編號二所示改造手槍，係
    用紙包住，外裝塑膠袋等語明確（本院審判筆錄第7 、8 頁
    ）；且據證人即承辦警員乙○○到庭證稱：附表編號二所示
    槍枝是在金龍湖畔草叢內發現，... 如果被告沒有指引前往
    ，警方找不到那把槍，看起來是刻意隱蔽在該草叢，... 是
    在坡坎下的草叢，草叢高度約到膝蓋等語甚詳（本院審判筆
    錄第5 、6 頁）。足見被告拾得附表編號二所示改造手槍後
    ，仍以紙包覆之，並以塑膠袋裝妥，藏置於台北縣汐止市金
    龍湖畔坡坎下草叢內之隱蔽處，顯有將附表編號二所示改造
    手槍置於自己實力支配範圍下而持有之意，否則被告逕將附
    表編號二之槍枝棄置湖中即可。所辯：將附表編號二所示槍
    枝放回草叢中云云，不足解免其責。(2)扣案之附表所示槍彈
    經鑑定結果，認：附表編號一所示槍枝係由仿WALTHER 廠
    PPK/S 型半自動手槍製造之槍枝，換裝土造金屬槍管而成之
    改造8 釐米手槍（槍枝管制編號0000 000000） ，機械性能
    良好，可擊發適用子彈，具殺傷力。附表編號二所示槍枝係
    由仿BERETTA 廠84型半自動手槍製造之槍枝，換裝土造金屬
    槍管及土造金屬槍機而成之改造貝瑞塔手槍（槍枝管制編號
    0000000000）機械性能良好，可擊發適用子彈，具殺傷力。
    附表編號三所示改造子彈14顆，均土造子彈，具直徑約
    7.86mm金屬彈頭，可擊發，均具殺傷力（另3 顆雖可擊發，
    惟發射動能甚微，認不具殺傷力）。此分別有內政部警政署
    刑事警察局95年9 月21日刑鑑字第09501322 94 號槍彈鑑定
    書（偵查卷第69頁）、內政部警政署刑事警察局96年3 月28
    日刑鑑字第0960043583號函（附於本院卷）附卷可稽，並有
    附表所示之槍彈扣案可資佐證。(3)本案係警知悉被告涉嫌持
    有槍彈罪嫌後，於95年8 月30日聲請本院就被告甲○○設於
    臺北縣汐止市○○○路2 巷9 號2 樓、同縣市○○街341 號
    1 樓二址居所核發搜索票，於95年8 月31日至被告前述居所
    搜索查獲等情，業經證人乙○○到庭證述：搜索前主辦警員
    有說被告持有槍械等語甚詳（本院審理筆錄第5 頁）；並經
    本院核閱本院95年度聲搜字第985 號案卷無誤，且有搜索票
    、搜索扣押筆錄、扣押物品目錄表、扣押物品收據在卷可按
    。足見警員於搜索前已查悉被告涉嫌持有槍彈，故被告於警
    員到場搜索之時，縱曾自白犯罪，亦非對於未發覺之犯罪自
    首裁判，核與自首之要件不合，自無從依刑法第62條或槍砲
    彈藥刀械管制條例第18條第1 項有關自首之規定減輕其刑。
    又被告於為警查獲附表編號一、三所示槍彈後，雖主動向警
    陳明另有附表編號二所示改造手槍放置於金龍湖畔，因而查
    扣該槍枝；然警並未依被告供述之附表編號二所示改造槍枝
    位置，而查獲槍枝來源或重大危害治安事件之發生，是無依
    槍砲彈藥刀械管制條例第18條第4 項減免其刑之餘地（司法
    院（82）廳刑一字第16650 號研究意見亦同此結論），附此
    說明。綜上所述，本件事證明確，被告犯行堪以認定。
二、查本件改造手槍及具殺傷力之子彈，分別屬於槍砲彈藥刀械
    管制條例第4 條第1 項第1 、2 款所稱之槍砲及彈藥，被告
    未經許可而持有，核其所為，係犯槍砲彈藥刀械管制條例第
    8 條第4 項之未經許可，持有可發射子彈具有殺傷力之改造
    手槍罪及同條例第12條第4 項之未經許可，持有子彈罪。被
    告以一行為同時持有附表所示之改造槍枝及子彈而觸犯數罪
    名，為想像競合犯，從一重之槍砲彈藥刀械管制條例第8 條
    第4項 之未經許可，持有可發射子彈具有殺傷力之改造手槍
    罪處斷。爰審酌值此槍枝氾濫時機，被告持有附表所示具有
    殺傷力之槍彈，對社會治安造成嚴重危害，及其犯罪動機、
    手段、持有二枝具殺傷力之改造手槍及14顆具殺傷力改造子
    彈之數量、情節非輕，又犯後僅坦承部分犯行之態度等一切
    情狀，量處如主文所示之刑，並就罰金部分諭知易服勞役之
    折算標準。
三、扣案之如附表編號一、二所示之改造手槍2 枝，為違禁物，
    應依刑法第38條第1 項第1 款規定宣告沒收。至扣案如附表
    編號三所示之改造子彈，經試射擊發後已無殺傷力，非違禁
    物，不予宣告沒收。另扣案不具殺傷力之子彈3 顆，本非管
    制子彈，並非違禁物，自無從宣告沒收，附此說明。
據上論斷，應依刑事訴訟法第299條第1項前段，槍砲彈藥刀械管
制條例第8 條第4 項、第12條第4 項，刑法第11條前段、第55條
、第42條第3 項前段、第38條第1 項第1 款，判決如主文。
本案經檢察官張世和到庭執行職務。
中　　華　　民　　國　　96　　年　　4 　　月　　27　　日
                  刑事第四庭審判長法  官     杜惠錦
         　　                     法  官     梁哲瑋
         　　                     法  官     朱瑞娟
以上正本證明與原本無異。
如不服本判決，應於判決送達後10日內，向本院提出上訴狀。
                                  書記官     賴麗容
中　　華　　民　　國　　96　　年　　4 　　月　　27　　日
附表
編號      槍彈明細
一、由仿WALTHER廠PPK/S型半自動手槍製造之槍枝，換裝土造金
    屬槍管而成之改造8釐米手槍壹枝（槍枝管制編號000000000
    0，機械性能良好，可擊發適用子彈，具殺傷力）
二、由仿BERETTA廠84型半自動手槍製造之槍枝，換裝土造金屬
    槍管及土造金屬槍機而成之改造貝瑞塔手槍壹枝（槍枝管制
    編號0000000000，機械性能良好，可擊發適用子彈，具殺傷
    力）
三、改造子彈拾肆顆，均土造子彈，具直徑約7.86mm金屬彈頭（
    可擊發，具殺傷力）
附錄本案論罪科刑法條：
槍砲彈藥刀械管制條例第8條
未經許可，製造、販賣或運輸鋼筆槍、瓦斯槍、麻醉槍、獵槍、
空氣槍或第4 條第1 項第1 款所定其他可發射金屬或子彈具有殺
傷力之各式槍砲者，處無期徒刑或5 年以上有期徒刑，併科新臺
幣1 千萬元以下罰金。
未經許可，轉讓、出租或出借前項所列槍枝者，處5 年以上有期
徒刑，併科新臺幣1 千萬元以下罰金。
意圖供自己或他人犯罪之用，而犯前二項之罪者，處無期徒刑或
 7 年以上有期徒刑，併科新臺幣 1 千萬元以下罰金。
未經許可，持有、寄藏或意圖販賣而陳列第 1 項所列槍枝者，處
 3 年以上10年以下有期徒刑，併科新臺幣700 萬元以下罰金。
第 1 項至第 3 項之未遂犯罰之。
槍砲彈藥刀械管制條例第12條
未經許可，製造、販賣或運輸子彈者，處1 年以上7 年以下有期
徒刑，併科新台幣500 萬元以下罰金。
未經許可，轉讓、出租或出借子彈者，處6 月以上5 年以下有期
徒刑，併科新台幣300 萬元以下罰金。
意圖供自己或他人犯罪之用，而犯前二項之罪者，處3 年以上10
年以下有期徒刑，併科新台幣700 萬元以下罰金。
未經許可，持有、寄藏或意圖販賣而陳列子彈者，處5 年以下有
期徒刑，併科新台幣300 萬元以下罰金。
第 1 項至第 3 項之未遂犯罰之。
